# 买大赠小

提问人：zhs7403 时间：2021-12-06 17:41:49
请教您，商贸企业买大赠小，但由下属两个小微企业发货（为享受小微优惠政策）。客户充值卡的金额给母公司，比如一个商品 1000 ，一个 100 ，由于赠品质量问题（主产品没问题），客户要退回赠品，当时买大赠小按照两项履约义务分别确认收入 1000 和 100 ，充值卡刷了 1100 。赠品质量问题退还，为了减少纠纷，公司按照单件产品的标价 150 退还了卡内的金额，那么客户充值卡多退的 50 ，贷方合同负债，由于 2 家分别发货，合并冲收入没问题，个别报表如何处理？因为赠的那家收入不够冲的，冲销售费用，合并口径重分类到收入借方？此外，集团母公司统一收充值卡，但指派下属小微企业发货，那么集团确认收入总额法还是净额法合适？

回答人：chenyiwei
个别报表层面的退款仍冲减收入（即使退款金额可能大于原先确认的收入），不应在个别报表和合并报表层面采用不同的处理原则。